【裁判字號】    89,易,1867
【裁判日期】    890911
【裁判案由】    傷害
【裁判全文】
臺灣桃園地方法院刑事判決                        八十九年度易字第一八六七號
    公  訴  人  臺灣桃園地方法院檢察署檢察官
    被      告  甲○○
右列被告因傷害案件，經檢察官提起公訴（八十九年度偵字第七七六二號），本院判
決如左：
        主  文
甲○○傷害人之身體，累犯，處有期徒刑陸月，如易科罰金以參佰元折算壹日。
        事  實
一、甲○○（八十四年十月六日因賭博罪，為台灣士林地方法院判處有期徒刑四月，
    同年十月十七日確定，八十五年七月十日易科執行完畢）係設於台北縣新莊市○
    ○路六十號之「大中原車行」負責人，以出租計程車為業，於民國（下同）八十
    八年十月二十二日出租車號Ｇ九〡四三二號計程車予黃宗賢營業，惟黃宗賢自取
    得車輛後即未曾繳納租金且不知下落，迄八十八年四月十六日黃宗賢載客行經新
    莊市○○路時，甲○○經友人告知獲悉上情，旋至前處攔阻乙○○，並請乙○○
    至車行商談欠租一事，甲○○堅持欲取回車輛錀匙，乙○○不從，甲○○憤而基
    於傷害之犯意出手毆打乙○○，致黃某受有右側胸部挫傷、瘀血及兩挫傷之傷害
    。
二、案經被害人乙○○訴由台灣台北地方法院呈請台灣高等法院檢察署令轉台灣桃園
    地方法院檢察署檢察官偵查起訴。
        理  由
一、右揭事實，訊據被告矢口否認有傷人之犯行，辯稱、伊僅出手推被害人，並未打
    被害人云云。惟查，右揭事實業據被害人乙○○，指訴歷歷，並提出診斷證明書
    可稽。又依被告所陳被害人欠租近二個月，且租車期間下落不明，則其於尋著被
    害人後，被害人復拒不還車，遂基於氣憤而出手傷人，其情尚非無稽，是被害人
    之指訴要可憑信，被告空言否認，洵無可取，其犯行，事證明確，堪以認定。
二、核被告所為係犯刑法第二百七十七條第一項之傷害罪。又其曾於八十四年十月六
    日因賭博罪，為台灣士林地方法院判處有期徒刑四月，同年十月十七日確定，八
    十五年七月十日易科執行完畢，有本院前科紀錄表可稽，五年內再犯本件有期徒
    刑以上之罪，為累犯，應加重其刑。爰審酌被告犯罪之動機、目的、手段，犯罪
    時所受之刺激及其品性、生活狀況、智識程度、犯罪所生之損害及犯罪後態度等
    一切情狀，量處如主文所示之刑，並諭知易科罰金之折算標準。
據上論斷，應依刑事訴訟法第二百九十九條第一項前段、刑法第二百七十七條第一項
、第四十七條，罰金罰鍰提高標準條例第一條、第二條，判決如主文。
本案經檢察官魏雯祈到庭執行職務。
中      華      民      國      八十九    年    九      月    十一    日
                                臺灣桃園地方法院刑事第一庭
                                      法  官   潘 政 宏
右正本證明與原本無異。
如不服本判決，應於判決送達後十日內向本院提出上訴狀( 應附繕本 )，上訴於
臺灣高等法院。
                                       書記官   蔡春榮
中        華        民        國   八十九   年   九   月    十四    日
附錄論罪科刑法條
刑法第二百七十七條
傷害人之身體或健康者，處三年以下有期徒刑，拘役或一千元以下罰金。
犯前項之罪，因而致人於死者，處無期徒或七年以上有期徒刑，致重傷者，處三年以
上、十年以下有期徒刑。


司法院資訊處製作；財團法人民間司法改革基金會備份。
